臺灣臺南地方法院刑事判決
108年度訴字第986號
公  訴  人  臺灣臺南地方檢察署檢察官
被      告  顏嘉男




選任辯護人  彭大勇律師
            林士龍律師
            郭栢浚律師
上列被告因廢棄物清理法案件，經檢察官提起公訴（108年度偵
字第8343號），本院判決如下：
    主  文
丁○○共同犯廢棄物清理法第四十六條第四款之非法清除廢棄物罪
，累犯，處有期徒刑壹年捌月。
    事  實
一、丁○○明知未取得清除處理許可，不得為廢棄物之清除處理，
    亦明知自己未領有主管機關核發之廢棄物清除許可文件，竟
    與亦未領有主管機關核發之廢棄物清除許可文件之甲○○(已
    歿，被訴違反廢棄物清理法部分，業由本院另為判決)共同
    基於未依廢棄物清理法第41條第1項規定領有廢棄物清除許
    可文件而非法從事廢棄物清除之犯意聯絡，於民國107年6月
    2日某時，由甲○○先受不詳之人委託，以每車次新臺幣（下
    同）8,000元之代價，駕駛營業曳引車懸掛號碼689-H9號車
    牌（原車牌號碼為000-0000號），附掛營業半拖車(車牌號
    碼為00-00號)，前往屏東縣萬丹鄉台88快速道路旁空地，載
    運疑似污泥之一般事業廢棄物1車次後，沿國道一號公路北
    上，轉84號快速道路西向至北門交流道下，再依指示於同日
    晚上9時49分至臺南市○○區○○里○○00號之福隆餐廳前，與駕
    駛車牌號碼0000-00號自用小客車在該處等候之丁○○會合，
    甲○○隨後即下車至丁○○車上，由丁○○搭載甲○○共同至臺南市
    ○○區○○段000000000號查視傾倒地點後，於晚上10時7分再回
    到福隆餐廳前，甲○○回到懸掛車牌號碼000-00號之營業曳引
    車，由丁○○駕駛車牌號碼0000-00號自用小客車引導甲○○駕
    駛曳引車前往臺南市政府所有之臺南市○○區○○段000000000
    號土地，將事業廢棄物傾倒於該土地上後，於晚上10時43分
    許一前一後離開該處，並於晚上10時45分許先後駕駛上84號
    快速道路後分道離去，以此方式共同非法清除一般事業廢棄
    物。經民眾於107年6月5日發現通報臺南市政府環境保護局
    ，臺南市政府環境保護局會同保七總隊第三大隊第三中隊現
    場會勘採樣後，循線查悉上情。
二、案經內政部警政署保七總隊第三大隊第三中隊報告臺灣臺南
    地方檢察署(下稱臺南地檢署)檢察官偵查起訴。
    理  由
壹、程序方面：
一、按被告以外之人於審判中死亡者，其於檢察事務官、司法警
    察官或司法警察調查中所為之陳述，經證明具有可信之特別
    情況，且為證明犯罪事實之存否所必要者，得為證據，刑事
    訴訟法第159條之3定有明文。又按刑事訴訟法第159條之3係
    立法者為補救採納傳聞法則，基於發現實體真實之訴訟目的
    ，而於審判中發生無從對被告以外之人為直接審理之原因時
    ，以所例示之被告以外之人客觀上無法到庭陳述之事由，允
    許該等被告以外之人於審判外之陳述如具備「絕對的特別可
    信情況」與「使用證據之必要性」要件時，承認其例外得為
    證據之規定(最高法院106年度台上字第1213號判決意旨參照
    )。查本案證人即共同被告甲○○業於109年5月14日死亡，此
    有其個人基本資料查詢結果1紙在卷可稽，本院審酌證人即
    共同被告甲○○於108年4月26日在警局製作之筆錄，係由司法
    警察進行詢問，並經證人即共同被告甲○○親自簽名確認筆錄
    記載內容無訛，本案卷內亦無證據顯示其證述有何經不正方
    法取得或違反其真意之情形，且證人即共同被告甲○○於警詢
    中所為陳述，距離事發當時較近，記憶較為深刻，其證述內
    容亦核與卷內監視器錄影畫面、翻拍照片等證據，情節相符
    ，復為起訴意旨列為證明被告丁○○違反廢棄物清理法犯行之
    犯罪事實必要之證據之一，應認具有可信之特別情況，且為
    證明犯罪事實之存否所必要，是本院認證人即共同被告甲○○
    於警詢中之陳述，具有證據能力。
二、其餘本案據以認定被告丁○○犯罪所引用之供述證據，因檢察
    官、被告丁○○及其辯護人於本院準備程序，均同意其證據能
    力，本院審酌該等證據資料作成之情況，核無違法取證或其
    他瑕疵，且與待證事實具有關聯性，認為以之作為證據為適
    當，依刑事訴訟法第159條之5規定，認均有證據能力。另本
    判決以下所引用卷內各項非供述證據性質之證據資料，均無
    違反法定程序取得之情形，依刑事訴訟法第158條之4規定之
    反面解釋，亦均認有證據能力。
貳、實體部分
一、訊據被告丁○○固坦承有於上開犯罪事實所載之時、地，與共
    同被告甲○○在福隆餐廳前見面，共同被告甲○○並自曳引車下
    車至其車上，2人共同至臺南市○○區○○段000000000號附近魚
    塭查看後，於晚上10時7分再回到福隆餐廳前，渠等分別駕
    駛自己車輛前往臺南市○○區○○段000000000號附近土地，嗣
    於晚上10時43分許再一前一後離開該處等情，惟矢口否認有
    何非法清除廢棄物犯行，其先於本院審理中辯稱：伊不認識
    甲○○，伊案發當天是要去案發地附近的魚塭找「三哥」丙○○
    吃飯，結果在路上碰到甲○○向伊問路，伊說伊不清楚路、要
    問「三哥」比較清楚，甲○○還想開伊車門上伊的車，被伊拒
    絕了，後來伊就開車在前帶領開著曳引車的甲○○到「三哥」
    魚塭那邊，後來伊發現「三哥」他們沒有要在那邊喝酒，伊
    等了一下後就想離開，甲○○在魚塭那邊不曉得在做什麼，伊
    要離開的時候，就看到甲○○也開車離開，而且甲○○以很快的
    速度衝到伊的前面，伊當時看到甲○○的車尾有些髒東西云云
    。後於本院審理中又改稱：伊當天是載著友人劉昇宏要去看
    2人要共同投資的魚塭及找友人「三哥」吃飯，劉昇宏與甲○
    ○是國中同學，在路上劉昇宏有和甲○○聯繫，所以伊就停在
    福隆餐廳前的路邊，讓劉昇宏和甲○○說話，後來甲○○要問伊
    路，但伊也不清楚，所以伊就跟甲○○說問路要去問「三哥」
    ，不知道為什麼甲○○就坐上伊的車，跟著伊與劉昇宏一起去
    看魚塭，之後回到福隆餐廳，伊也不知道為什麼甲○○要開著
    自己的車跟著伊進去看魚塭，又跟著伊一前一後離開云云。
二、經查，被告丁○○就其有於上開犯罪事實所載之時、地，與共
    同被告甲○○在福隆餐廳前見面，共同被告甲○○並自曳引車下
    車至其車上，2人共同至臺南市○○區○○段000000000號附近查
    看後，於晚上10時7分再回到福隆餐廳前，2人分別駕駛自己
    之車輛前往臺南市○○區○○段000000000號附近土地，嗣於晚
    上10時43分許再一前一後離開該處等情，均不爭執，此核與
    證人即共同被告甲○○於警詢之證述（見警卷第1至7頁），及
    證人劉昇宏於本院審理中之證述（見本院卷1第379至412頁
    ），情節相符，並有監視器擷取照片(見警卷第41至49頁)，
    臺南市政府環境保護局稽查照片(見警卷第51至55頁，第217
    至231頁)，車牌號碼0000-00號自小客車汽車照片(見警卷第
    71頁)，道路監視器擷取影像照片(見警卷第235至295頁)，
    臺南市政府環境保護局公害案件稽查工作紀錄(見警卷第105
    頁)，行政院環保署環境督察總隊南區環境督察大隊督察紀
    錄(見警卷第187至189頁)，臺南市政府環境保護局公害案件
    稽查工作紀錄(見警卷第191至195頁)，臺南市政府環境保護
    局環保報案中心陳情案件處理電腦管制單(見警卷第197至19
    9頁)，臺南市政府地政局106年8月30日南市地籍0000000000
    號函及檢附之臺南市政府地政局移交臺南市北門區公所接管
    市有、公用、非公用土地清冊(見警卷第180頁)，臺南市政
    府地政局106年8月30日南市地籍字第0000000000號函及檢附
    現場照片(見警卷第181至184頁)，環境督察總隊南區環境督
    察大隊函(見警卷第185頁)，臺南市政府環境保護局107年6
    月6日環稽字第1070055677號函及檢附臺南市○○區○○段00000
    0000地號土地查詢資料(見警卷第201至203頁)，臺南市政府
    警察局學甲分局107年6月15日南市警學行字第1070305548號
    函(見警卷第205頁)，臺南市政府環境保護局檢驗報告(見警
    卷第207至209頁)，GOOGLEMAP位置圖(見警卷第233頁)，地
    籍圖資網路便民服務系統查詢結果(見偵卷第49至51頁)，ET
    C紀錄(見偵卷第67至69頁)等各1份在卷可稽，此部分之事實
    ，首堪認定。
三、被告丁○○固否認有何與共同被告甲○○共同非法清除廢棄物之
    犯行，並以前詞置辯，惟查：
(一)證人即共同被告甲○○於警詢中證稱：案發當日是伊駕駛曳引
    車至臺南市○○區○○段000000000號土地清倒事業廢棄物的，
    伊是於107年06月2日下午4點至5點期間在屏東縣萬丹鄉台88
    快速道路交流口附近往新園的道路旁排班，當時某司機前來
    問伊要不要載東西回臺南，伊答應後，該司機就帶伊至屏東
    縣萬丹鄉台88快速道路交流口附近空地，告知伊運費是8,00
    0元，並告訴伊要載東西回臺南市北門區魚塭，伊要開車時
    東西就已經搬到伊的車上，都是類似泥土的東西，然後該司
    機就告知伊前去臺南市北門區福隆餐廳相等，伊約於當日晚
    上9點多到達福隆餐廳旁等他，該司機約於1個小時後到福隆
    餐廳，然後就叫伊上他的車，帶伊去找車輛可以傾倒的地方
    ，該司機說裡面都可以倒，問伊哪裡車輛比較好傾倒，最後
    就是決定現在傾倒的地點，伊在傾倒時，車上的廢棄物還倒
    不完，卡在車上，車斗門也關不起來，該司機也不理伊，開
    車就走了；帶領伊至案發地點傾倒事業廢棄物之車輛，確實
    就是被告丁○○駕駛的車牌號碼0000-00號自用小客車車型沒
    錯等語(見警卷第1至7頁)。
(二)依證人即共同被告甲○○上開證述，可徵於案發當日駕駛被告
    丁○○所使用之車牌號碼0000-00號自用小客車駕駛人，係與
    共同被告甲○○相約在福隆餐廳前會面，並先駕車搭載共同被
    告甲○○至案發地點附近查看後，再回到福隆餐廳前，由渠等
    2人分別駕駛自己之車輛前往案發地點，此時共同被告甲○○
    即將車上所載之一般事業廢棄物傾倒於該地堆置，而後2車
    一前一後離開該處等情明確。而觀諸被告丁○○有於上開犯罪
    事實所載之時、地，與共同被告甲○○在福隆餐廳前見面，並
    由被告丁○○先搭載共同被告甲○○共同至臺南市○○區○○段0000
    00000號附近查看後，於晚上10時7分再回到福隆餐廳前，2
    人分別駕駛自己之車輛前往臺南市○○區○○段000000000號附
    近土地，嗣於晚上10時43分許再一前一後離開該處等情，業
    據被告丁○○自承在卷，並經認定如前，且被告丁○○於本院審
    理中亦供稱：甲○○開車離開的時候，伊有看到甲○○車斗後面
    跑出幾條布，類似髒東西，像車斗沒有關好跑出來的樣子等
    語（見本院卷1第71頁；本院卷2第60頁），則證人即共同被
    告甲○○所證述前後2次駕駛車牌號碼0000-00自用小客車帶領
    其進入魚塭地查看、傾倒廢棄物之人，即為被告丁○○等情，
    應堪認定。
(三)被告丁○○固以前詞辯稱：其當天是載證人劉昇宏一起去找「
    三哥」吃飯、要去查看其與證人劉昇宏要共同投資的魚塭地
    云云。而證人劉昇宏固於本院審理中具結證稱：甲○○是伊國
    中同學，被告丁○○則是伊多年朋友，伊在案發當天確實有和
    被告丁○○一起到臺南，是被告丁○○約伊一起去看渠等在臺南
    市北門區要投資的魚塭，被告丁○○從嘉義開車載伊下來臺南
    ，伊坐在副駕駛座，剛好甲○○打電話給伊問伊在哪裡，伊說
    要去看魚塭，甲○○就說也要一起去看魚塭，渠等就和甲○○約
    在福隆餐廳前見面，甲○○並沒有投資魚塭；甲○○一開始讓被
    告丁○○開車搭載進去看魚塭，甲○○坐在自小客車後座，開到
    一半被告丁○○的朋友打電話來說要約喝酒，甲○○說那就不要
    ，他開自己的車比較方便，於是伊與被告丁○○又載甲○○出來
    ，由甲○○開自己的曳引車跟著被告丁○○的小客車進去看魚塭
    ；進去後沒有遇到被告丁○○相約喝酒的朋友，伊與被告丁○○
    就一起看魚塭、討論投資的事情，甲○○就說他要去迴車，叫
    渠等在那裡等甲○○，因為甲○○不知道路，等甲○○迴轉好了，
    渠等與甲○○就先後開車出去，伊並沒有看到甲○○傾倒廢棄物
    等語(見本院卷1第379至412頁)。惟依證人劉昇宏前開證述
    內容，益徵證人劉昇宏、被告丁○○與共同被告甲○○係事先相
    約在福隆餐廳會面，而非如被告丁○○先前所辯：在路上偶遇
    共同被告甲○○向其問路之情。且被告丁○○及證人劉昇宏雖稱
    渠等當天開車至案發地點附近之目的，係要去看渠等2人投
    資之魚塭，而渠等與共同被告甲○○相約在福隆餐廳見面，乃
    係因共同被告甲○○自己要跟著證人劉昇宏去看渠等投資之魚
    塭云云；然揆諸案發時間為晚上9、10點之黑夜，渠等竟挑
    選光線非佳之夜晚，前去查看欲投資之魚塭，顯與常理未合
    ，況甲○○並非參與該魚塭投資之人，其因收取8,000元而駕
    駛曳引車搭載滿車之污泥事業廢棄物亟待傾倒，怎可能有餘
    裕特別與被告丁○○、證人劉昇宏相約在福隆餐廳前集合，而
    後花費時間搭乘被告丁○○駕駛之車輛進入魚塭附近土地，與
    被告丁○○、證人劉昇宏一同查看與自己毫無關係之魚塭，嗣
    後再大費周章駕駛自己之曳引車進入魚塭地，只為在魚塭地
    到路上迴轉車身甚長之曳引車，此均顯與常理有違，益徵被
    告丁○○此部分所辯及證人劉昇宏此部分所述，並無可採。況
    被告丁○○辯稱：伊開車進去本案案發地附近之魚塭地，係要
    找「三哥」喝酒云云；惟證人劉昇宏於本院審理中具結證稱
    ：丁○○的朋友係約渠等在外面某個小吃部喝酒，不是在渠等
    看魚塭的地方等語（見本院卷1第399頁），證人即「三哥」
    丙○○於警詢中亦證稱：被告丁○○雖有去魚塭找伊，但伊不知
    道時間是什麼時候，所以伊也沒辦法確認被告丁○○107年6月
    2日有沒有去魚塭找伊，丁○○如果去找伊都是泡茶、喝酒，
    大概都喝到7、8點左右就結束了等語（見警卷第167至169頁
    ），此均益徵被告丁○○所辯，僅係卸責之詞，要無可採。準
    此，依被告丁○○及共同被告甲○○先後2次進入本案案發地附
    近、嗣後一前一後離開之客觀行為情狀，以及證人等之上開
    證述，被告丁○○與共同被告甲○○相約在福隆餐廳前見面、並
    先後2次開車搭載及引導共同被告甲○○駕駛曳引車進入本案
    案發地附近魚塭之目的，係如共同被告甲○○於警詢中所述、
    欲傾倒一般事業廢棄物等情，應堪認定。
(四)至證人即共同被告甲○○於偵查中固改稱：伊不是被丁○○僱用
    ，是1對夫妻僱用伊，伊從萬丹載污泥與那對夫妻約在北門
    快速道路下來那條台17線，等了約半個小時，後來該夫妻騎
    機車帶伊到事發地點倒云云(見偵卷第63至64頁)。惟觀諸現
    場監視器錄影畫面，於案發時間前後，均未見有何證人即共
    同被告甲○○所稱「騎乘機車之夫妻」，足徵其於偵查中所言
    ，與客觀證據顯然未符；且被告丁○○於本院審理中所自陳：
    伊與證人即共同被告甲○○一前一後開車離開魚塭時，即見到
    證人即共同被告甲○○車斗後方有疑似髒東西等語，亦足徵共
    同被告甲○○係在搭乘被告丁○○駕駛之自小客車進入魚塭查看
    後、至與被告丁○○先後駕車離開魚塭間之時間傾倒本案廢棄
    物，而非再另由其他人帶領共同被告甲○○駕車進入案發地點
    傾倒，是證人即共同被告甲○○於偵查中所述，顯係為迴護被
    告丁○○所為之虛偽陳述，不足採信，應以其於警詢中與現場
    監視器錄影畫面相符之證述，較為可採。又證人即共同被告
    甲○○固於警詢中證稱：從屏東縣萬丹鄉帶伊去載運廢棄物及
    至臺南市北門區蚵寮段魚塩傾倒的，都是這台車及司機，該
    車車型確實是被告丁○○所駕駛之車牌號碼0000-00自用小客
    車，但司機明顯與被告丁○○之照片型態不像，身材比較瘦，
    平頭，伊與丁○○不認識，當天是第1次見面，後來也沒見過
    他了等語(見警卷第5至6頁)。惟證人即共同被告甲○○當時無
    法確切指認被告丁○○，可能係因製作警詢筆錄當時距離案發
    時間已將近1年之時間，且其僅見過該司機1次，故無法確切
    比對辨認是否為被告丁○○，亦有可能係因照片中被告丁○○之
    身形已有所改變，致其無法確切辯認，是要無法僅以此作為
    對被告丁○○有利之認定；況被告丁○○就本案其與共同被告甲
    ○○於福隆餐廳會合、嗣後2度帶領共同被告甲○○進入案發地
    點等情，均坦承在卷，亦與被告甲○○於警詢中證述之情節相
    符，則被告丁○○與共同被告甲○○於自福隆餐廳會合開始，至
    被告丁○○開車帶領共同被告甲○○駕駛曳引車至案發地點傾倒
    廢棄物並先後離開為止之共同傾倒事業廢棄物犯行，仍屬明
    確而堪可認定，附此敘明。
(五)另辯護人固為被告丁○○辯稱：證人劉昇宏與共同被告甲○○相
    約於福隆餐廳見面，被告丁○○事先並不知情，證人劉昇宏與
    共同被告甲○○是否有共同傾倒廢棄物之犯意聯絡，被告丁○○
    並無法知悉，被告丁○○僅係聽從證人劉昇宏指示，將車開入
    魚塭地，並在現場帶領證人劉昇宏查看魚塭現場以利投資等
    語。惟查，被告丁○○於本院審理中自陳：在伊車上，共同被
    告甲○○打電話給證人劉昇宏時，伊有聽到他們說什麼「填土
    」等語（見本院卷1第338至339頁，本院卷2第60頁）；且以
    被告丁○○與證人劉昇宏相約查看魚塭之時間為黑夜，其所辯
    2次帶領共同被告甲○○進入案發地點附近係為查看要投資之
    魚塭顯與常理不符而不可採信等情，業如前述，則被告丁○○
    身為車牌號碼0000-00號自用小客車之駕駛人，其既已聽聞
    證人劉昇宏與共同被告甲○○於電話中談論「填土」等語，仍
    然同意在福隆餐廳前等待共同被告甲○○，隨後駕駛該車搭載
    共同被告甲○○前往案發地附近，嗣再度親自開車帶領共同被
    告甲○○前往案發地點，並待共同被告甲○○傾倒結束後一前一
    後離去，其對於與共同被告甲○○相約會面一事、及共同被告
    甲○○於過程中所為之行為，殊無不知之可能，是辯護人此部
    分所辯，亦無可採，被告丁○○係與共同被告甲○○基於犯意聯
    絡、行為分擔，由被告丁○○開車帶領共同被告甲○○至本案案
    發地點傾倒一般事業廢棄物等情，確堪認定。
(六)綜上，本案事證明確，被告丁○○犯行洵堪認定，應依法論科
    。
四、按廢棄物清理法就「貯存」、「清除」、「處理」行為，並
    未加以定義，然按行政院環境保護署依廢棄物清理法第36條
    第2項授權所頒定之「事業廢棄物貯存清除處理方法及設施
    標準」第2條規定，則就事業廢棄物之貯存、清除、處理分
    別定義如下：「一、貯存：指事業廢棄物於清除、處理前，
    放置於特定地點或貯存容器、設施內之行為。二、清除：指
    事業廢棄物之收集、運輸行為。三、處理：指下列行為：㈠
    中間處理：指事業廢棄物在最終處置或再利用前，以物理、
    化學、生物、熱處理或其他處理方法，改變其物理、化學、
    生物特性或成分，達成分離、減積、去毒、固化或穩定之行
    為。㈡最終處置：指衛生掩埋、封閉掩埋、安定掩埋或海洋
    棄置事業廢棄物之行為。㈢再利用：指事業產生之事業廢棄
    物自行、販賣、轉讓或委託做為原料、材料、燃料、填土或
    其他經中央目的事業主管機關認定之用途行為，並應符合其
    規定者」。是以「清除」與「處理」定義不同，廢棄物之清
    理過程，含貯存、清除及處理（包括㈠中間處理㈡最終處置㈢
    再利用）三種過程（最高法院93年度台上字第2401號、94年
    度台上字第5279號判決意旨參照）。查被告丁○○與共同被告
    甲○○所傾倒者，為事業活動產生之一般事業廢棄物，此有臺
    南市政府環境保護局檢驗報告１份卷可稽(見警卷第207至209
    頁)，且由共同被告甲○○將該等一般事業廢棄物運輸載送至
    土地堆置後即行離去，而未再為任何中間處理、最終處置或
    再利用之處理行為。是核被告丁○○所為，係犯廢棄物清理法
    第46條第4款之未領有廢棄物清除許可文件從事廢棄物清除
    罪；其與共同被告甲○○間具有犯意聯絡、行為分擔，為共同
    正犯。
五、又被告丁○○前因公共危險案件，經臺灣高雄地方法院以103
    年度交簡字第3609號判決判處有期徒刑3月、併科罰金1萬元
    確定，有期徒刑部分於103年10月1日易科罰金執行完畢等情
    ，有其臺灣高等法院被告前案紀錄表在卷可稽，是其於受徒
    刑之執行完畢後5年內，故意再犯本件有期徒刑以上之罪，
    為累犯，應依刑法第47條第1項之規定，加重其刑。至司法
    院釋字第775號解釋，依解釋文及理由之意旨，係指構成累
    犯者，不分情節，一律加重最低本刑，於不符合刑法第59條
    所定要件之情形下，致生行為人所受之刑罰超過其所應負擔
    罪責之個案，不符罪刑相當原則、比例原則。於此範圍內，
    在修正前，為避免發生上述罪刑不相當之情形，法院就該個
    案應裁量是否加重最低本刑；依此，該解釋係指個案應量處
    最低法定刑、又無法適用刑法第59條在內減輕規定之情形，
    法院應依此解釋意旨裁量不予加重最低本刑（最高法院108
    年度台上字第338號判決意旨參照）。查本件依被告丁○○構
    成累犯及犯罪之情節，要無上開情事，自仍有累犯加重其刑
    規定之適用，併此敘明。
六、爰審酌被告丁○○前於107年1月間業因違反廢棄物清理法案件
    ，經臺灣高等法院臺南分院以108年度上訴字第723號判決判
    處有期徒刑1年5月確定，其卻再度無視國家廢棄物清理法令
    之規定，非法將一般事業廢棄物堆置於臺南市政府所有之土
    地上而為本件犯行，對環境之危害甚鉅，所為實無可取，且
    其犯後矢口否認犯行，態度難認良好，併考量其本案之手段
    、於本案中居於帶領共同被告甲○○至上開土地棄置一般事業
    廢棄物之分工地位、所造成之危害等犯罪情狀，兼衡其於本
    院審理中自陳高職畢業之智識程度，離婚、須負擔2個未成
    年小孩之贍養費用，現從事車輛買賣事業，月收入約3至4萬
    元之家庭經濟生活狀況等一切情狀，量處如主文所示之刑，
    以資警懲。
據上論斷，應依刑事訴訟法第299條第1項前段，廢棄物清理法第
46條第4款，刑法第11條前段、第28條、第47條第1項，判決如主
文。
本案經檢察官陳鋕銘提起公訴，檢察官廖羽羚、乙○○到庭執行職
務。
中　　華　　民　　國　　110 　年　　1 　　月　　13　　日
　　　　　　　　　刑事第一庭　審判長法　官　林臻嫺
　　　　　　　　　　　　　　　　　　法　官　高俊珊
　　　　　　　　　　　　　　　　　　法　官　陳　薇
以上正本證明與原本無異。
如不服本判決應於收受本判決後20日內向本院提出上訴書狀，並
應敘述具體理由。其未敘述上訴理由者，應於上訴期間屆滿後20
日內向本院補提理由書狀（均須按他造當事人之人數附繕本）「
切勿逕送上級法院」。 
  　　　　　　　　　　　　　　　　　書記官　詹淳涵
中　　華　　民　　國　　110 　年　　1 　　月　　13　　日
附錄本案論罪科刑法條：
廢棄物清理法第46條
有下列情形之一者，處1年以上5年以下有期徒刑，得併科新臺幣
1千5百萬元以下罰金：
一、任意棄置有害事業廢棄物。
二、事業負責人或相關人員未依本法規定之方式貯存、清除、處
    理或再利用廢棄物，致污染環境。
三、未經主管機關許可，提供土地回填、堆置廢棄物。
四、未依第41條第1項規定領有廢棄物清除、處理許可文件，從
    事廢棄物貯存、清除、處理，或未依廢棄物清除、處理許可
    文件內容貯存、清除、處理廢棄物。
五、執行機關之人員委託未取得許可文件之業者，清除、處理一
    般廢棄物者；或明知受託人非法清除、處理而仍委託。
六、公民營廢棄物處理機構負責人或相關人員、或執行機關之人
    員未處理廢棄物，開具虛偽證明。